臺灣雲林地方法院刑事判決
111年度交易字第75號
公  訴  人  臺灣雲林地方檢察署檢察官
被      告  紀秀英



上列被告因過失傷害案件，經檢察官提起公訴（110年度偵字第7
473號），本院判決如下：
    主  文
丙○○犯過失傷害罪，處有期徒刑貳月，如易科罰金，以新臺幣壹
仟元折算壹日。
    事  實
一、丙○○於民國110年4月20日下午5時8分許，騎乘腳踏自行車（
    下稱A車）沿雲林縣北港鎮吉祥路由南往北方向行駛，行經
    雲林縣北港鎮吉祥路與民享路口時，本應注意行經路面劃設
    「▽」讓路線之無號誌交岔路口，支線道車應暫停讓幹線道
    車先行，而依當時天候晴、暮光、柏油路面乾燥而無缺陷、
    無障礙物，且視距良好，並無不能注意之情事，竟疏未注意
    及此，貿然騎乘A車直行進入該路口，適張○翼（93年9月間
    生）騎乘電動自行車（下稱B車）沿雲林縣北港鎮民享路由
    西往東方向行駛至上開路口，亦疏未注意行經無號誌之交岔
    路口，應減速慢行，作隨時停車之準備，即逕行駛入路口，
    致兩車在路口發生擦撞，丙○○因而人車倒地，並受有左側第
    四蹠骨骨折之傷害（張○翼所涉過失傷害罪嫌，由本院少年
    法庭裁定不付審理確定），張○翼騎乘之B車則因兩車發生擦
    撞而失去重心，並朝左前方偏駛，適有甲○○騎乘電動自行車
    （下稱C車）沿雲林縣北港鎮民享路由東往西方向直行至上
    開路口欲左轉，而暫停在該路口前方之分向限制線旁欲查看
    該路口之車輛往來情形，旋遭張○翼所騎乘前揭已失控之B車
    迎面擦撞C車左側車身，致甲○○受有左側性脛骨幹骨折之傷
    害，張○翼則於撞擊後連人帶車摔倒在地，因而受有左手肘
    及右膝挫擦傷之傷害。丙○○於肇事後停留在現場，在有偵查
    犯罪職權之公務員尚不知何人犯罪前，即主動向據報到場處
    理之員警坦承肇事，自首而接受裁判。
二、案經張○翼、甲○○訴由雲林縣警察局北港分局報告臺灣雲林
    地方檢察署檢察官偵查起訴。
    理  由
壹、程序方面：
一、依兒童及少年福利與權益保障法第69條第2項規定，司法機
    關所製作必須公開之文書，不得揭露足以識別刑事案件之當
    事人或被害人兒童及少年身分之資訊。本案判決書屬需對外
    公示之文書，為免12歲以上未滿18歲之告訴人張○翼（年籍
    資料均詳卷）身分資訊曝光，故就其真實姓名、年籍等足資
    識別身分資訊之相關資料，皆依上開規定予以隱匿，合先敘
    明。
二、證據能力部分：
  ㈠按被告以外之人於審判外之言詞或書面陳述，除法律有規定
    者外，不得作為證據，刑事訴訟法第159條第1項固定有明文
    。惟被告以外之人於審判外之陳述，雖不符同法第159條之1
    至第159條之4之規定，而經當事人於審判程序同意作為證據
    ，法院審酌該言詞陳述或書面陳述作成時之情況，認為適當
    者，亦得為證據；又當事人、代理人或辯護人於法院調查證
    據時，知有第159條第1項不得為證據之情形，而未於言詞辯
    論終結前聲明異議者，視為有前項之同意，同法第159條之5
    第1項、第2項亦有明定。經查，本案檢察官及被告丙○○對本
    判決所引用供述證據之證據能力均不爭執（見本院卷第90頁
    ），亦未於言詞辯論終結前聲明異議（見本院卷第98至103
    頁），本院審酌該等供述證據作成時之情況，尚難認有何違
    法取證或其他瑕疵，且與待證事實具有關連性，認為以之作
    為證據應屬適當，自均有證據能力。
  ㈡本判決所引用之其餘非供述證據，並無證據證明係公務員違
    背法定程序所取得，亦無顯有不可信之情況，且經本院於審
    理期日提示予被告辨識而為合法調查，自均得作為本判決之
    證據。  
貳、實體方面：
一、認定事實所憑之證據及理由：
    訊據被告固坦承有於前揭時間騎乘A車進入雲林縣北港鎮民
    享路與吉祥路口時，與告訴人張○翼所騎乘之B車發生擦撞，
    自己因而人車倒地，及告訴人張○翼於擦撞後，復騎乘B車往
    前撞擊告訴人甲○○所騎乘之C車，致其等分別受有首揭傷害
    等事實，惟矢口否認有何過失傷害犯行，辯稱：伊當天係騎
    腳踏車在小路上，伊有稍微把腳踩在地上看兩邊都沒車才謹
    慎地騎入路口，伊已經快騎到對面路口時，張○翼突然從伊
    左側衝出來，害伊無緣無故被撞並摔倒在地受傷。之後張○
    翼沒有停下來，還繼續騎車想要逃跑，才會再撞到甲○○，伊
    不懂為何甲○○要對伊提告及索賠。倘若當天張○翼不要騎車
    在道路左側，就不會撞到伊，而甲○○若不要在道路左側停車
    ，也不會發生事故云云。經查：
  ㈠被告於110年4月20日下午5時8分許，曾騎乘腳踏自行車（即A
    車）沿雲林縣北港鎮吉祥路由南往北方向直行，嗣於騎車進
    入吉祥路與民享路之交岔路口時，與告訴人張○翼所騎乘沿
    雲林縣北港鎮民享路由西往東方向駛至之電動自行車（即B
    車），在路口發生擦撞（擦撞位置為A車之前車輪及B車之右
    側車身），被告因而人車倒地，並受有左側第四蹠骨骨折之
    傷害，告訴人張○翼所騎乘之B車並未立刻靜止下來，而係繼
    續往前行進，隨即與斯時亦騎乘電動自行車（即C車）沿雲
    林縣北港鎮民享路由東往西方向駛至上開路口，因擬左轉而
    暫停在該路口前方分向限制線右側之告訴人甲○○發生擦撞，
    致告訴人甲○○因左側遭受撞擊，而受有左側性脛骨幹骨折之
    傷害，告訴人張○翼則於第2次撞擊後連人帶車摔倒在地，並
    受有左手肘及右膝挫擦傷之傷害等情，業據被告於警詢、偵
    訊、本院準備程序中及審理時供述明確（見警卷第13至15、
    17頁；偵卷第37至39頁；本院卷第51至53、57至58、106至1
    07、109頁），核與證人即告訴人張○翼、甲○○分別於警詢、
    偵訊、本院準備程序中及審理時所證情節大致相符（見警卷
    第7至11、19至21、25頁；偵卷第37至39、47至51頁；本院
    卷第53至54、91至96頁），並有道路交通事故現場圖、道路
    交通事故調查報告表㈠及㈡、告訴人張○翼所提之中國醫藥大
    學北港附設醫院110年9月13日診斷證明書、告訴人甲○○所提
    之長庚醫療財團法人嘉義長庚紀念醫院110年5月7日診斷證
    明書、被告之中國醫藥大學北港附設醫院110年7月28日診斷
    證明書各1份、道路交通事故現場照片22張、肇事地點附近
    道路監視器錄影畫面擷圖7張等證據資料存卷可佐（見警卷
    第27至61、69至73頁），復經本院當庭勘驗肇事地點附近道
    路監視器錄影畫面明確，有本院勘驗筆錄暨錄影畫面擷圖1
    份在卷可按（見本院卷第57至58、61至68頁），是上揭事實
    ，首堪認定。
  ㈡參諸證人張○翼歷來所證：案發當時我在直行，我沒有減速就
    通過路口，被告從右側突然衝出來，我閃避不及就發生碰撞
    。當時是我騎的B車右後方車身先與被告的腳踏車前車輪發
    生擦撞，之後B車的左前方車身再與告訴人甲○○之C車左前方
    車身發生碰撞，我是因為煞不住，先撞到被告後，車子偏掉
    才會再撞到停在路口前方雙黃線旁的告訴人甲○○等語（見警
    卷第8、11頁；偵卷第47至51頁；本院卷第53頁）；及證人
    甲○○於本院審理時證稱：案發當天我騎乘C車在路上，到民
    享路與吉祥路交岔路口時準備要左轉，我就停在雙黃線末端
    附近但未跨越雙黃線，等待對向來車通過。當時我看到被告
    保持一定的速度直行進入路口，告訴人張○翼因車速過快，
    於進入路口前沒有減速或停等，他們都沒有停下來查看其他
    方向來車狀況，即各自朝自己的前方直行，之後他們就發生
    碰撞，告訴人張○翼的右側擦撞被告的左側，導致告訴人張○
    翼失控，當時他騎的B車龍頭已經偏向左側，他嘗試想將車
    子矯正回來，但因為他距離我非常近，矯正回來時就已經撞
    到我，我判斷他不是要肇事逃逸才繼續騎車往前衝撞到我等
    語（見本院卷第91至96頁），佐以本院當庭勘驗肇事地點附
    近道路監視器錄影畫面之結果，明確可見被告於騎乘A車進
    入雲林縣北港鎮吉祥路與民享路交岔路口前並無稍作停等動
    作，而係直接騎乘A車進入該路口之黃色網狀區域內，且持
    續向前直行，隨即與騎乘B車沿民享路由西往東方向快速駛
    至，亦未在進入上開路口前減速查看之告訴人張○翼在路口
    之黃色網狀區域內發生擦撞，而告訴人張○翼騎乘之B車於擦
    撞後，車身明顯向左偏，並持續朝前方告訴人甲○○騎乘C車
    並暫停在路口前方之位置靠近，隨即於向左偏駛一小段距離
    後，再與C車左側車身發生擦撞，告訴人張○翼旋因碰撞而人
    車摔倒在地，告訴人甲○○則於遭擦撞後連人帶車向右傾倒在
    民享路上等情，此有本院勘驗筆錄暨錄影畫面擷圖可按（見
    本院卷第61至68頁），是綜此已堪認定被告於事故發生前，
    騎乘A車進入吉祥路與民享路之交岔路口時，並未暫停讓東
    西向之民享路來車先行，即貿然騎車穿越路口，致未及時發
    現告訴人張○翼騎乘B車自其左側快速駛至，雙方因而在路口
    發生擦撞之事實，且依本院勘驗之2段道路監視器錄影畫面
    ，均顯示被告騎乘A車進入路口時，民享路東西向車道尚有
    其他機車正在行駛中，告訴人張○翼亦已騎乘B車抵達同一路
    口，斯時距離兩車發生擦撞時間僅相隔約1秒餘（見本院卷
    第63、65頁），是以當時A、B兩車之相對位置非遠乙情研判
    ，若被告騎乘A車進入路口前曾確實作到停等、查看之動作
    ，應不至全然未發現告訴人張○翼騎乘B車自其左側民享路西
    往東方向車道駛來之景像，由此益徵被告確有騎車行經無號
    誌之交岔路口，未暫停確認前方左右來車狀況至安全無虞，
    即貿然穿越路口之情。又依前揭告訴人2人之證述及道路監
    視器錄影畫面所呈現之事故發生經過，足認告訴人張○翼於
    騎乘B車與被告發生擦撞後，因車輛失去重心致持續向左前
    方偏駛，進而再與告訴人甲○○所騎乘之C車左側發生擦撞等
    事實，故亦無被告所稱告訴人張○翼於擦撞被告後，意圖逃
    跑而繼續騎車向前，方與告訴人甲○○再度發生擦撞之情形，
    況告訴人張○翼於第2次擦撞後隨即人車摔落在地，嗣其自路
    面爬起後，曾走向前方查看告訴人甲○○倒地情形並詢問是否
    須聯絡救護車到場，而非逕行離去，此情業據證人甲○○證述
    明確（見本院卷第94頁），且與本院勘驗道路監視器錄影畫
    面之結果相符（見本院卷第66頁），自此更證告訴人張○翼
    並無企圖規避責任而欲騎車駛離情事。是被告一再辯稱其騎
    車非常謹慎，有先在路口前暫停並確認前方兩邊沒有來車後
    ，才騎車進入路口，騎到快到對面路口時才被騎車從左側衝
    出來的告訴人張○翼撞倒，且係告訴人張○翼沒有在兩車發生
    擦撞後隨即停車，反欲肇事逃逸，才會再與告訴人甲○○發生
    擦撞云云，顯與客觀事證不符，要無可採。
  ㈢按慢車種類及名稱如下：一、自行車：㈠腳踏自行車。㈢電動
    自行車：指經型式審驗合格，以電力為主，最大行駛速率在
    每小時25公里以下，且車重不含電池在40公斤以下或車重含
    電池在60公斤以下之二輪車輛。次按行車速度，依速限標誌
    或標線之規定，無速限標誌或標線者，應依下列規定：二、
    行經無號誌之交岔路口，應減速慢行，作隨時停車之準備。
    再汽車行駛至交岔路口，其行進、轉彎，應依下列規定：二
    、行至無號誌之交岔路口，支線道車應暫停讓幹線道車先行
    ，道路交通安全規則第6條第1項第1款、第3款、第93條第1
    項第2款、第102條第1項第2款分別定有明文。又讓路線，係
    用以警告車輛駕駛人前有幹線道應減速慢行，或停車讓幹線
    道車先行，其標線線型為白色倒三角形，此亦為道路交通標
    誌標線號誌設置規則第172條第1項、第2項所明定。查被告
    為智識正常之成年人，且於本院準備程序中及審理時均供稱
    於事故發生前，其係騎乘A車在小條路上，有先確認兩邊都
    沒有車，才會趕快騎車過馬路，其知道小條路要讓大條路，
    其認為騎車不分大小條，本來就是要看沒有車才通過（路口
    ）等語（見本院卷第51至52、58、109頁），足認被告已然
    知悉騎車行經無號誌交岔路口時，支線道車應暫停讓幹線道
    車先行之規定，是其於騎乘屬於慢車之A車上路時，理應注
    意並確實遵守前述道路交通安全規則之規範。而以案發當時
    天候晴、暮光、柏油路面乾燥、無缺陷、無障礙物且視距良
    好，足供被告辨識其行向前方之交岔路口有無車輛往來之外
    在情狀，有道路交通事故調查報告表㈠及道路交通事故現場
    照片存卷可按（見警卷第29、35至41頁），客觀環境並無不
    能注意之情事，竟疏未注意其行駛之吉祥路於接近交岔路口
    處之路面上劃設有「▽」之讓路線，屬支線道，而未在進入
    吉祥路與民享路交岔路口前先暫停讓幹線道（民享路）車先
    行，即貿然騎乘A車直行穿越路口，致與斯時亦騎乘B車沿民
    享路西往東方向車道駛入該交岔路口之告訴人張○翼發生擦
    撞，堪認被告騎乘A車至無號誌之交岔路口時，確有支線道
    車未暫停讓幹線道車先行之過失甚明。至告訴人張○翼騎乘
    屬於慢車之B車沿民享路由西往東方向駛至吉祥路與民享路
    之交岔路口時，亦疏未注意減速慢行，作隨時停車之準備，
    即逕行騎車駛入上開路口乙情，業據證人丁○○於偵訊及本院
    準備程序中陳述明確（見偵卷第49頁；本院卷第53頁），且
    經本院勘驗前揭監視器錄影畫面確認無訛（見本院卷第63、
    65頁），是果若告訴人張○翼騎乘B車行經上開交岔路口時，
    有確實注意減速慢行，作隨時停車之準備，當較能察覺被告
    亦騎乘A車進入該交岔路口，而可及時閃避以防免兩車在路
    口發生碰撞與波及附近其他往來車輛，由此堪認告訴人張○
    翼騎乘B車之行為，亦有違前揭道路交通安全規則第93條第1
    項第2款之規定，而同有過失。又本案經囑託交通部公路總
    局嘉義區監理所嘉雲區車輛行車事故鑑定會鑑定肇事責任歸
    屬，結果略以：「丙○○騎乘腳踏自行車，行經路面劃設有『▽
    』讓路線之無號誌交岔路口，支線道車未暫停讓幹線道車先
    行，為肇事主因。張○翼騎乘電動自行車，行經無號誌交岔
    路口，未減速慢行，作隨時停車之準備，為肇事次因。甲○○
    騎乘電動自行車，無肇事因素」，有交通部公路總局嘉義區
    監理所110年12月20日嘉監鑑字第1100263199號函暨所附前
    開車輛行車事故鑑定會嘉雲區0000000案鑑定意見書在卷足
    憑（見偵卷第21至24頁），上開鑑定意見亦同本院前開肇事
    責任之認定，審酌該鑑定意見係鑑定單位本於道路交通法令
    及實務之專業知識、經驗所得之結論，當可憑信，益見本案
    道路交通事故確係被告與告訴人張○翼各具過失而併合肇致
    甚明。
  ㈣按刑法上之過失，其過失行為與結果間，在客觀上有相當因
    果關係始得成立。所謂相當因果關係，係指依經驗法則，綜
    合行為當時所存在之一切事實，為客觀之事後審查，認為在
    一般情形下，有此環境、有此行為之同一條件，均可發生同
    一之結果者，則該條件即為發生結果之相當條件，行為與結
    果即有相當之因果關係。反之，若在一般情形下，有此同一
    條件存在，而依客觀之審查，認為不必皆發生此結果者，則
    該條件與結果不相當，不過為偶然之事實而已，其行為與結
    果間即無相當因果關係（最高法院76年度台上字第192號判
    決要旨參照）。查被告騎乘A車行經無號誌之交岔路口時，
    支線道車未暫停讓幹線道車先行，即騎車穿越路口，致與斯
    時亦騎乘B車駛入同一路口，且同未減速慢行並作隨時停車
    準備之告訴人張○翼在路口發生擦撞，雙方之駕駛行為均有
    過失，同為本案道路交通事故之肇事原因乙節，業如前述，
    是被告之過失行為顯為其與告訴人張○翼發生擦撞之原因之
    一。又告訴人張○翼既係於車輛行進過程中擦撞被告所騎乘
    之A車前車輪，且依被告所稱兩車碰撞力道非輕（見本院卷
    第106頁），則告訴人張○翼騎乘之B車於發生擦撞後，未能
    立即靜止在原地，並因車身或車頭失控，致行車方向偏移而
    不慎再與附近其他往來車輛發生碰撞乙情，應與一般經驗法
    則無違，亦非被告所不能預見。是被告違規騎乘A車穿越路
    口之過失行為，縱未直接撞擊告訴人甲○○，然其過失行為先
    致告訴人張○翼騎乘B車未及閃避，致兩車於路口發生擦撞，
    而告訴人張○翼騎乘之B車於兩車擦撞後因重心不穩，朝其左
    前方偏駛，致與斯時騎乘C車暫停在路口前方準備左轉之告
    訴人甲○○再度發生擦撞，告訴人2人並先後倒地而受有首揭
    傷害，應認被告之過失與告訴人2人受傷之結果間均具有相
    當因果關係。從而，被告辯稱其沒有騎車撞到告訴人甲○○，
    告訴人甲○○受傷乙事與其有何關係云云，亦無足採。
  ㈤被告固另辯稱於案發當日，若告訴人張○翼騎車在道路右側，
    告訴人甲○○也沒有暫停在道路左側，就不會先後發生擦撞而
    肇致本案道路交通事故，故告訴人2人對於事故之發生亦有
    過失云云。惟查：
　⒈依道路交通安全規則第124條第3項第1款規定：「慢車行駛之
    車道，無標誌或標線者，應依下列規定行駛：一、在未劃設
    慢車道之道路，應靠右側路邊行駛」，而告訴人張○翼騎乘
    之電動自行車屬於前揭道路交通安全規則第6條第1項第3款
    所定之慢車，已如前述，且本案其行駛之民享路並未繪設快
    慢車道分隔線（見警卷第29頁道路交通事故調查報告表㈠所
    示），是其騎乘B車上路時，自應靠右側路邊行駛。惟依本
    院當庭勘驗肇事地點附近道路監視器錄影畫面之結果，可見
    告訴人張○翼於騎乘B車進入民享路與吉祥路交岔路口前，並
    未靠民享路右側路邊行駛，此有卷附勘驗筆錄暨錄影畫面擷
    圖足憑（見本院卷第65頁），則其此部分駕駛行為容已違反
    上開道路交通法令。然細繹上開道路交通安全規則第124條
    第3項第1款之規範保護目的，應係慢車若靠右行駛，較不會
    影響其他車輛之行進速度，而可使交通較為順暢，亦可令慢
    車駕駛人於此行車秩序下較不易與其他同車道之車輛發生車
    禍事故，而得保護其人身安全，並非在保障慢車駕駛人於騎
    車進入路口時，不會被違規穿越路口之其他行向車輛撞擊，
    是即令告訴人張○翼騎乘B車未靠民享路右側路邊行駛，然本
    案道路交通事故既係源自其與被告於騎車進入路口前，並未
    減速慢行或支線道車未暫停讓幹線道車先行所共同肇致，而
    非由於告訴人張○翼違反前述慢車行駛規定所形成之特定危
    險直接造成，且此事故發生之結果亦非屬於上開慢車行駛規
    範之保護目的範圍之內，則此結果之發生即不可歸責於告訴
    人張○翼違反上開注意規範之行為，自難認其此部分違反道
    路交通法令之駕駛行為具有過失。
　⒉另道路交通安全規則第125條第1項第3款明定:「慢車行駛至
    交岔路口，其行進或轉彎，無標誌、標線或號誌者，應依第
    102條及下列規定行駛：三、左轉彎時，應繞越道路中心處
    左轉進入規定行駛車道內行進。但行駛於同向二車道以上之
    單行道右側車道或右側慢車道者，應依兩段方式進行左轉」
    ，因告訴人甲○○騎乘之電動自行車亦屬於道路交通安全規則
    第6條第1項第3款所定之慢車，其於案發前騎乘C車沿未繪設
    快慢車道分隔線之民享路東往西方向車道駛至民享路與吉祥
    路交岔路口並擬左轉時，即應遵循上開道路交通安全規則之
    規範，而非直接暫停在民享路東往西方向車道中央之分向限
    制線右側，是其騎車暫停在該處之行為，亦有違反上開道路
    交通法令之情形。然酌之道路交通安全規則第125條第1項第
    3款之規範保護目的，應在使慢車於左轉彎時，不至妨害其
    他在同車道內行駛之車輛，進而避免於轉彎時與其他車輛發
    生碰撞之意外，而非在於防免慢車於左轉彎時，不被在附近
    路段肇事之其他車輛波及致傷之情形發生。是縱使告訴人甲
    ○○騎乘C車左轉彎之行為有違反上開道路交通安全規則情事
    ，然本案道路交通事故發生之結果既非源自告訴人甲○○為左
    轉彎而違規暫停C車之舉，亦非屬於上開慢車左轉彎規範之
    保護目的範圍之內，則此結果之發生亦不可歸責於告訴人甲
    ○○違反上開注意規範之行為，同難認其駕駛行為具有過失。
    是被告此部分所辯，仍非可採。
  ㈥末以，刑事責任之認定，並不因被害人與有過失，即得解免
    被告之過失責任，被害人與有過失情節之輕重，主要為酌定
    雙方民事損害賠償責任之依據，並不影響被告所犯刑事責任
    之罪責。是告訴人張○翼就本案道路交通事故之發生雖同有
    前述未減速慢行，作隨時停車準備之過失，仍不能解免被告
    本案過失行為所應擔負之刑責（遑論告訴人甲○○對於本案道
    路交通事故之發生並無肇事因素，是被告亦無可能據此對其
    主張解免刑事責任），附此敘明。
  ㈦綜上所述，被告上開所辯核屬飾卸之詞，並非可採。是本案
    事證已臻明確，被告本案犯行洵堪認定，應予依法論科。
二、論罪科刑：
  ㈠核被告所為，係犯刑法第284條前段之過失傷害罪。
  ㈡被告以一過失行為，造成告訴人張○翼、甲○○2人均受有傷害
    ，侵害數身體法益，屬一行為觸犯數罪名之想像競合犯，應
    依刑法第55條規定，從一重論以一過失傷害罪。
  ㈢本案道路交通事故發生後，被告停留在現場，於有偵查犯罪
    職權之公務員尚不知何人犯罪前，主動向據報到場處理之員
    警承認為肇事人乙節，有雲林縣警察局北港分局交通分隊道
    路交通事故肇事人自首情形紀錄表在卷可按（見警卷第77頁
    ），是被告係對於未發覺之犯罪自首而接受裁判，爰依刑法
    第62條前段之規定減輕其刑。
  ㈣爰審酌被告騎乘腳踏自行車上路，本應確實遵守前述交通法
    規，惟於騎車行經無號誌之交岔路口時，輕忽行車安全，支
    線道車未暫停讓幹線道車先行即貿然駛入路口，致與告訴人
    張○翼騎乘之B車發生擦撞而肇事，告訴人張○翼騎乘之B車復
    因擦撞後失控，再往左前方撞擊告訴人甲○○騎乘之C車，告
    訴人2人均因此受有首揭傷害，承受非輕之身心痛苦，所為
    誠屬不該；又被告犯後直指本案道路交通事故係因告訴人2
    人行駛方式不當所肇致，而始終否認犯行，未坦然面對自己
    之過錯並加以反省，尚難就其刑度為有利之認定（被告固得
    基於防禦權之行使而否認犯行，本院亦不得以此作為加重量
    刑之依據，但此與其餘相類似、坦承全部犯行之案件相較，
    自仍應於量刑時予以參酌、區別，以符平等原則）；惟念及
    被告並無任何前科紀錄，有臺灣高等法院被告前案紀錄表在
    卷可參（見本院卷第83頁），堪認素行良好；另考量被告及
    告訴人2人所受傷勢之輕重、被告與告訴人張○翼之過失駕駛
    行為，均為本案道路交通事故之肇事原因，告訴人甲○○則無
    肇事因素，及被告與告訴人2人間對於肇事責任歸屬仍有相
    當歧見，連帶對於和解金額缺乏共識，而迄未能達成和解，
    尚待另案由告訴人甲○○提起之民事損害賠償事件審理等情；
    兼衡被告自陳為小學畢業之智識程度，目前無業，經濟來源
    為打零工維生之先生，家中尚有先生、生病無法工作之兒子
    及高齡96歲之婆婆賴其照顧等家庭生活、工作經濟狀況等一
    切情狀（見本院卷第108頁），量處如主文所示之刑，並諭
    知易科罰金之折算標準。
據上論斷，應依刑事訴訟法第299條第1項前段，刑法第284條前
段、第55條、第62條前段、第41條第1項前段，刑法施行法第1條
之1第1項，判決如主文。
本案經檢察官乙○○提起公訴，檢察官蔡如琳到庭執行職務。
中　　華　　民　　國　　111 　年　　5 　　月　　31　　日
                  刑事第三庭  法  官  蘇珈漪
以上正本證明與原本無異。
如不服本判決應於收受判決後20日內向本院提出上訴書狀，並應
敘述具體理由；其未敘述上訴理由者，應於上訴期間屆滿後20日
內向本院補提理由書。「切勿逕送上級法院」。　　　　　　
                              書記官  曾百慶
中　　華　　民　　國　　111 　年　　5 　　月　　31　　日

附錄本案論罪科刑法條全文：
中華民國刑法第284條
因過失傷害人者，處1年以下有期徒刑、拘役或10萬元以下罰金
；致重傷者，處3年以下有期徒刑、拘役或30萬元以下罰金。